fr: Alimentation, boissons et tabac > Aliments > Ingrédients pour la cuisine et la pâtisserie > Lait en poudre et lait concentré: Lait et crème de coco; Lait concentré; Lait évaporé; Lait en poudre
pl: Żywność, napoje i tytoń > Żywność > Składniki do gotowania i pieczenia > Mleko w proszku i puszce: Mleko i śmietanka kokosowa; Mleko skondensowane; Niesłodzone mleko skondensowane; Mleko w proszku
ru: Продукты, напитки и табачные изделия > Пищевые продукты > Кулинарные и кондитерские ингредиенты > Консервированное и сухое молоко: Кокосовое молоко и сливки; Сгущенное молоко; Концентрированное молоко; Сухое молоко
it: Cibo, bevande e tabacco > Alimenti > Ingredienti per cucinare e da forno > Latte in scatola e condensato: Latte e crema di cocco; Latte condensato; Latte evaporato; Latte in polvere
sl-SI: Hrana, pijača in tobak > Prehrambeni izdelki > Sestavine za kuhanje in peko > Konzervirano mleko in mleko v suhi obliki: Kokosovo mleko in krema; Kondenzirano mleko; Koncentrirano mleko; Mleko v prahu
es: Alimentación, bebida y tabaco > Alimentos > Ingredientes de cocina y repostería > Leche enlatada o en polvo: Leche y crema de coco; Leche condensada; Leche evaporada; Leche en polvo
da: Fødevarer, drikkevarer og tobak > Fødevarer > Ingredienser til madlavning og bagning > Dåsemælk og tørret mælk: Kokosmælk og -fløde; Kondenseret mælk; Tørret mælk; Mælkepulver
ro-RO: Alimente, băuturi și tutun > Produse alimentare > Ingrediente pentru gătit și copt > Lapte la conservă și lapte praf: Lapte și smântână de cocos; Lapte condensat; Lapte evaporat; Lapte praf
nl: Eten, drinken en tabak > Voedselitems > Ingrediënten voor koken en bakken > Blikmelk en melkpoeder: Kokosmelk en kokosroom; Gecondenseerde melk; Geëvaporeerde melk; Melkpoeder
ko: 식품/음료/담배 > 식품 > 요리 및 제과/제빵 재료 > 연유/분유: 코코넛 밀크 및 크림; 연유; 농축 우유; 분유
ja: 食品・飲料 > 食品 > 調理材料・製菓材料 > 缶ミルク、粉ミルク: ココナッツミルク・クリーム; 練乳; エバミルク; 粉乳
bg-BG: Храна, напитки и тютюневи изделия > Хранителни продукти > Съставки за готвене и печене > Консервирано и сухо мляко: Кокосово мляко и сметана; Кондензирано мляко; Неподсладено кондензирано мляко; Мляко на прах
zh-CN: 饮食/烟酒 > 食品 > 烹饪与烘焙原料/作料 > 炼奶/淡奶/奶粉: 椰奶和椰浆; 炼乳; 淡奶; 奶粉
tr: Yiyecek, İçecekler ve Tütün Mamülleri > Yiyecek Çeşitleri > Pişirme Malzemeleri > Kutu Süt ve Süt Tozu: Hindistan cevizi sütü ve kreması; Yoğunlaştırılmış Süt; Buharlaştırılmış Süt; Süt Tozu
hr-HR: Hrana, piće i duhan > Prehrambeni artikli > Sastojci za kuhanje i pečenje kolača > Konzervirano i mlijeko u prahu: Kokosovo mlijeko i vrhnje; Kondenzirano mlijeko; Evaporirano mlijeko; Mlijeko u prahu
sv: Mat, dryck och tobak > Livsmedel > Ingredienser för matlagning och bakning > Kondenserad mjölk och mjölkpulver: Kokosmjölk & kokosgrädde; Kondenserad mjölk; Evaporerad mjölk; Mjölkpulver
sk-SK: Potraviny, nápoje a tabakové výrobky > Potraviny > Prísady na varenie a pečenie > Konzervované a sušené mlieko: Kokosové mlieko a smotana; Kondenzované mlieko; Odparené mlieko; Sušené mlieko
cs: Jídlo, pití a tabák > Potraviny > Ingredience na vaření a pečení > Kondenzované a sušené mléko: Kokosové mléko a smetana; Kondenzované mléko; Odpařované mléko; Sušené mléko
hu: Élelmiszerek, italok és dohányáru > Élelmiszertételek > Főzési és sütési összetevők > Konzerv és száraz tej: Kókusztej és kókuszkrém; Sűrített tej; Elpárolgott tej; Tejpor
nb: Mat, drikkevarer og tobakk > Matvarer > Ingredienser til matlagning og baking > Tørrmelk og melk på boks: Kokosmelk og kokoskrem; Kondensert melk; Fordampet melk; Melkepulver
de: Nahrungsmittel, Getränke & Tabak > Lebensmittel > Koch- & Backzutaten > Dosen- und Trockenmilch: Kokosmilch & -creme; Kondensmilch; Dosenmilch; Milchpulver
el: Τρόφιμα, ποτά & προϊόντα καπνού > Είδη διατροφής > Υλικά μαγειρικής & ζαχαροπλαστικής > Εβαπορέ & σκόνη γάλακτος: Γάλα και κρέμα καρύδας; Συμπυκνωμένο γάλα; Εβαπορέ γάλα; Γάλα σε σκόνη
th: อาหาร เครื่องดื่ม และยาสูบ > รายการอาหาร > ส่วนผสมในการทำอาหารและการอบ > นมกระป๋องและนมผง: กะทิ; นมข้นหวาน; นมข้นจืด; นมผง
vi: Thực phẩm, đồ uống và thuốc lá > Hàng thực phẩm > Nguyên liệu nấu ăn và nướng bánh > Sữa đóng hộp và sữa khô: Nước cốt dừa & kem dừa; Sữa đặc; Sữa bay hơi; Sữa bột
lt-LT: Maistas, gėrimai ir tabakas > Maisto prekės > Maisto gaminimo ir kepimo ingredientai > Konservuotas pienas ir pieno milteliai: Kokosų pienas ir grietinėlė; Kondensuotas pienas; Nugarintas pienas; Pieno milteliai
zh-TW: 食物、飲料和菸草 > 食品 > 烹飪和烘焙食材 > 罐裝牛奶和奶粉: 椰奶與椰漿; 煉乳; 淡奶; 奶粉
fi: Ruoka, juoma ja tupakkatuotteet > Ruokatuotteet > Ruuanlaitto- ja leivonta-aineet > Säilykemaito ja maitojauhe: Kookosmaito ja kookoskerma; Maitotiiviste; Haihdutustiivistetty maito; Maitojauhe
en: Food, Beverages & Tobacco > Food Items > Cooking & Baking Ingredients > Canned & Dry Milk: Coconut Milk & Cream; Condensed Milk; Evaporated Milk; Powdered Milk
pt-BR: Alimentos, bebidas e tabaco > Alimentos > Ingredientes para cozidos e assados > Leite condensado e em pó: Leite e creme de coco; Leite condensado; Leite evaporado; Leite em pó
pt-PT: Comida, bebidas e tabaco > Artigos alimentares > Ingredientes para cozinhar e assar > Leite em lata e em pó: Leite e creme de coco; Leite condensado; Leite evaporado; Leite em pó